# 所得税汇算清缴时补缴的所得税应计入“所得税”还是“以前年度损益调整”

提问人：苹果 时间：2012-03-05 10:06:10
不是很有把握，盼指点

回答人：chenyiwei
新准则下，请参阅《计学撮要》第 388 ～ 391 页，本版面上也有很多此类讨论。 原制度下按照财会[2003]29号文第九条处理，一般原则是追溯调整，但如果金额不重大也可调整到当期。